【裁判字號】    98,裁,2599
【裁判日期】    981029
【裁判案由】    營利事業所得稅
【裁判全文】
最  高  行  政  法  院  裁  定
                                      98年度裁字第2599號
上  訴  人  宏恕倉儲裝卸股份有限公司
代  表  人  甲○○
訴訟代理人  謝協昌律師
被 上訴 人  財政部臺北市國稅局
代  表  人  乙○○
上列當事人間營利事業所得稅事件，上訴人對於中華民國98年6
月25日臺北高等行政法院98年度訴字第60號判決，提起上訴，本
院裁定如下：
    主  文
上訴駁回。
上訴審訴訟費用由上訴人負擔。
    理  由
一、按對於高等行政法院判決之上訴，非以其違背法令為理由，
    不得為之，行政訴訟法第242條定有明文。依同法第243條第
    1項規定，判決不適用法規或適用不當者，為違背法令；而
    判決有同條第2項所列各款情形之一者，為當然違背法令。
    是當事人對於高等行政法院判決上訴，如依行政訴訟法第24
    3條第1項規定，以高等行政法院判決有不適用法規或適用不
    當為理由時，其上訴狀或理由書應有具體之指摘，並揭示該
    法規之條項或其內容；若係成文法以外之法則，應揭示該法
    則之旨趣；倘為司法院解釋或本院之判例，則應揭示該判解
    之字號或其內容。如以行政訴訟法第243條第2項所列各款情
    形為理由時，其上訴狀或理由書，應揭示合於該條項各款之
    事實。上訴狀或理由書如未依此項方法表明，或其所表明者
    與上開法條規定不合時，即難認為已對高等行政法院判決之
    違背法令有具體之指摘，其上訴自難認為合法。
二、本件上訴人對於高等行政法院判決上訴，係略以：上訴人對
    於金大昌鐵工廠股份有限公司之損害賠償請求權在判決確定
    前乃屬「或有損失」，判決確定前尚難確定其損失之有無及
    數額。因此，原判決認為應於判決確定前之年度列支各該損
    害，顯與依所得稅法第85條第5項規定所訂定之營利事業查
    核準則第64條之規定以及臺北高等行政法院96年度訴字第30
    11號、97年度訴更一字第45號及91年度訴字第4866號判決意
    旨相違，原判決當然違背法令。又原判決先認定損害賠償之
    有無及數額已於判決確定前即已確定，卻認損害賠償債權之
    有無及數額須待判決確定後始得確定，其前後判決理由顯有
    矛盾，原判決有行政訴訟法第243條第2項第6款之規定之情
    事，原判決當然違背法令等語，為其理由。
三、本件上訴人對於高等行政法院判決上訴，雖以該判決有判決
    不適用法規或適用法規不當及理由矛盾之違背法令為由。惟
    本院經查，原審綜合全辯論意旨及調查證據之結果，業於判
    決理由就本件相關爭點即本件有無財政部民國83年6月16日
    台財稅字第831598107號函釋之適用？原處分未適用該函釋
    ，有無違反平等原則？原處分有無違反所得稅法第24條及行
    政程序法第9條規定？本件是否已逾核課期間？被上訴人核
    定上訴人93年度其他收入新臺幣（下同）51,685,405元，全
    年所得額52,236,286元及應補稅額13,040,440元，並按所漏
    稅額12,921,351元處以1倍之罰鍰計12,921,300元有無違誤
    各節，詳為審酌並敘明上訴人主張為不可採之理由，於法尚
    無不合。茲核上訴人所陳上訴理由，或係重述其在原審業經
    主張而為原判決摒棄不採之陳詞，或係就原審取捨證據、認
    定事實之職權行使事項，任加指摘違誤，或係執其個人主觀
    歧異之法律見解，就原審所為論斷或駁斥其主張之理由，泛
    言原判決不適用法規或適用不當，或就原審所論斷者，泛言
    理由矛盾。而未具體表明原判決究竟有如何合於不適用法規
    或適用不當、或有行政訴訟法第243條第2項所列各款之情形
    ，尚難認為已對原判決之如何違背法令有具體之指摘。依首
    揭說明，應認其上訴為不合法。
四、據上論結，本件上訴為不合法。依行政訴訟法第249條第1項
    前段、第104條、民事訴訟法第95條、第78條，裁定如主文
    。
中    華    民    國    98    年    10    月    29    日
                    最高行政法院第六庭
                        審判長法官  林  茂  權
                              法官  黃  淑  玲
                              法官  張  瓊  文
                              法官  侯  東  昇
                              法官  黃  秋  鴻
以  上  正  本  證  明  與  原  本  無  異
中    華    民    國    98    年    10    月    30    日
                              書記官  王  福  瀛


司法院資訊處製作；財團法人民間司法改革基金會備份。
